【裁判字號】    99,聲再,33
【裁判日期】    990705
【裁判案由】    竊盜
【裁判全文】
臺灣高雄地方法院刑事裁定              99年度聲再字第33號
聲  請  人
即受判決人  甲○○
上列聲請人因竊盜案件，對於本院中華民國88年5 月20日所為88
年度易緝字第164 號第一審確定判決，聲請再審，本院裁定如下
：
    主  文
再審之聲請駁回。
    理  由
一、聲請再審意旨略以：聲請人即受判決人甲○○被訴竊盜案件
    ，經鈞院以88年度易緝字第164 號判處有期徒刑4 月確定，
    然聲請人當天是從彰化交流道搭車南下到高雄要去航海，下
    車時有幫忙車上的女服務生田高惠秋拿她的太陽眼鏡及裝有
    5 公升沙拉脫的桶子1 個，結果到車門口，田高秋惠就說，
    先生你不要把我的東西拿走。剛好前方有長明派出所警員，
    聲請人就叫警員先生你快來作證。該案被查獲時，經警帶聲
    請人至法院訊問，因無力交保獲釋後，聲請人即隨船出發航
    海，1 年後返回高雄港時，警方告知該案已判處聲請人有期
    徒刑4 月確定，聲請人就因而入監服刑，是聲請人只有經起
    訴未經法院審判即遭判處罪刑確定，為此，爰依法聲請再審
    等語。
二、按有罪之判決確定後，有左列情形之一者，為受判決人之利
    益，得聲請再審︰（一）原判決所憑之證物已證明其為偽造
    或變造者。（二）原判決所憑之證言、鑑定或通譯已證明其
    為虛偽者。（三）受有罪判決之人，已證明其係被誣告者。
    （四）原判決所憑之通常法院或特別法院之裁判已經確定裁
    判變更者。（五）參與原判決或前審判決或判決前所行調查
    之法官，或參與偵查或起訴之檢察官，因該案件犯職務上之
    罪已經證明者，或因該案件違法失職已受懲戒處分，足以影
    響原判決者。（六）因發現確實之新證據，足認受有罪判決
    之人應受無罪、免訴、免刑或輕於原判決所認罪名之判決者
    。前項第1 款至第3 款及第5 款情形之證明，以經判決確定
    ，或其刑事訴訟不能開始或續行非因證據不足者為限，得聲
    請再審；不得上訴於第三審法院之案件，除前條規定外，其
    經第二審確定之有罪判決，如就足生影響於判決之重要證據
    漏未審酌者，亦得為受判決人之利益，聲請再審，刑事訴訟
    法第420 條、第421 條分別定有明文。而按刑事訴訟法第42
    0 條第1 項第6 款所謂發見確實之新證據，係指該證據於事
    實審法院判決前已經存在，為法院、當事人所不知，不及調
    查斟酌，至其後始行發見，且就證據本身形式上觀察，因不
    以絕對不須經過調查程式為條件，但必須顯然可認為足以動
    搖原有罪確定判決，而為受判決人無罪、免訴、免刑或輕於
    原判決所認罪名之判決者為限，又此受理聲請再審之最後事
    實審法院，應就聲請再審理由之所謂「新證據」，是否具備
    事實審判決前已經存在，為法院、當事人所不知，事後方行
    發見之「嶄新性」，及顯然可認足以動搖原有罪確定判決，
    應為無罪、免訴、免刑或輕於原判決罪名之「顯然性」兩要
    件，加以審查，為判斷應否准予開始再審之準據（85年度台
    抗字第308 號裁定意旨參照）。
三、然查：被告於民國88年4 月24日經本院88年度易緝字第164
    號案件羈押，並於88年5 月6 日審理，及於當（6 ）日審理
    後停止羈押當庭釋放，有書記官辦案進行簿及台灣高等法院
    被告前案紀錄表可佐。況且被告前於89年間就上開案件聲請
    再審時，其再審理由亦僅泛稱「本件案發後，被害人曾寫信
    予原審承辦法官表示對受判決人不願訴追之意，及案發時被
    告係為幫助被害人拿下車（非意圖竊取）之物品，為一裝滿
    水的5 公升裝洗碗精瓶子與1 支1 百元的輕便女用太陽眼鏡
    ，但原審法院審理中證物竟然變成價值高了數百元之物，亦
    即該證物顯然有誤。」等語，而未主張「該案有未經審理逕
    行判決」之情形，此有本院89年度聲再字第10號駁回再審之
    裁定可佐。尤有甚者，本院88年度易緝字第164 號之判決理
    由略以：訊據被告甲○○矢口否認有何竊盜犯行，辯稱：伊
    無竊盜故意云云。經查：右揭犯罪事實，業據被告甲○○於
    警詢時陳稱：「我從台北搭乘世昌遊覽車到達高雄，車上旅
    客在下車時，我趁其（被害人）不注意時，在該車駕駛座旁
    置物平台上之眼鏡及水壺我就順手取走」等語，核與被害人
    田高惠秋於警訊所稱：「當到達高雄站，我正幫忙其他旅客
    下車時，該男子即乘我未注意時下手竊取我放在大巴士駕駛
    座旁置物平台上的眼鏡1 支、水壺1 個後離去」等語，並有
    贓物領具乙紙在卷可資佐證，被告雖於本院辯稱：係幫忙拿
    下車，無竊取之意等語，惟太陽眼鏡及水壺均係小而輕便之
    物，非體積龐大重量甚重之物，若倘被害人要下車，均可自
    行拿取，何必他人幫忙？況被告於偵查中係辯稱：「他故意
    拿眼鏡給我戴，叫我把水壺拿走，並且調戲我」等語，前後
    所述不一，足見被告事後所辯，均係卸責之詞，不足採信，
    本件事證明確，被告犯行洵堪認定等語，是原審亦已於判決
    中詳細交代認定聲請人有罪之理由，且有傳訊聲請人到庭應
    訊，此有上開判決書1 份在卷可參，聲請人稱未經法院審判
    即遭判處罪刑確定云云，與事實不符。此外，聲請人並無舉
    出原確定判決所憑之證物或證言、有何證明其為偽造、變造
    或虛偽之情形，亦未具體指明原確定判決有何因發現確實之
    新證據，足認受有罪判決之人應受無罪、免訴、免刑或輕於
    原判決所認罪名之判決的情形，又聲請人上開聲請再審之理
    由，實係主張其上開所犯竊盜罪不具有竊盜犯意之辯解，亦
    與原確定判決是否有就足生影響於判決之重要證據漏未審酌
    之情形無涉，是以，聲請人所指均與刑事訴訟法第420 條第
    1 項第1 款、第2 款、第2 項、第421 條法定再審事由之規
    定不符。
四、綜上所述，聲請人所述各情，不符合刑事訴訟法第420 條第
    1 項第1 款至第6 款、第2 項及第421 條規定再審之事由，
    揆諸前揭說明，應認本件聲請再審顯無理由，本院自應予以
    駁回。
據上論結，應依刑事訴訟法第434 條第1 項，裁定如主文。
中    華    民    國    99    年    7     月    5    日
                  刑事第四庭  審判長法  官  洪碩垣
                                    法  官  葉文博
                                    法  官  張  震
以上正本證明與原本無異。
如不服本裁定，應於送達後5日內，向本院提出抗告狀。
中    華    民    國    99    年    7     月    5    日
                                    書記官  鄒秀珍

司法院資訊處製作；財團法人民間司法改革基金會備份。
